臺灣臺中地方法院刑事判決
109年度原金訴字第44號
公  訴  人  臺灣臺中地方檢察署檢察官
被      告  潘武彬



指定辯護人  本院公設辯護人賴忠杰
被      告  林于軒


選任辯護人  周仲鼎律師
被      告  吳登軒


指定辯護人  本院公設辯護人賴忠杰
被      告  梁鈺安



                    （現於法務部○○○○○○○○○執行                      中）
上列被告因詐欺等案件，經檢察官提起公訴（109年度偵字第912
3號、第14546號）及移送併辦（臺灣桃園地方檢察署檢察官109
年度偵字第27414號），本院判決如下：
    主  文
辛○○犯三人以上共同詐欺取財罪，處有期徒刑壹年陸月。未扣
案之犯罪所得新臺幣肆拾壹萬元沒收，於全部或一部不能沒收或
不宜執行沒收時，追徵其價額。
丙○○犯三人以上共同詐欺取財罪，處有期徒刑壹年貳月。扣案之
門號○○○○○○○○○○號行動電話壹支（含SIM卡壹枚），沒收之。
甲○○犯三人以上共同詐欺取財罪，處有期徒刑壹年肆月。未扣
案之犯罪所得新臺幣伍仟元沒收，於全部或一部不能沒收或不宜
執行沒收時，追徵其價額。
丁○○犯三人以上共同詐欺取財罪，處有期徒刑壹年肆月。
    犯罪事實
一、辛○○（暱稱「Amis」）、丙○○（綽號「小宇」、暱稱「Chri
    s」）、甲○○、丁○○（暱稱「面對」）均知悉真實姓名年籍
    均不詳綽號「陳國柱」、「奈特」等成年人所組成之詐欺犯
    罪組織（無證據證明辛○○、丙○○、甲○○、丁○○知悉或可得知
    悉該詐欺犯罪組織含有少年成員），係以向民眾電話詐騙之
    方式詐取金錢，僅因缺錢花用，丙○○、甲○○、丁○○竟自民國
    108年12月間某日起，辛○○則自109年1月間某日起，加入該
    具有持續性及牟利性之有結構性詐欺犯罪組織（丙○○所涉參
    與犯罪組織部分，業經本院以109年度金訴字第96號判決在
    案；甲○○所涉參與犯罪組織部分，業經臺灣苗栗地方法院以
    109年度原訴字第10號判決在案；丁○○所涉參與犯罪組織部
    分，業經本院以109 年度金訴字第218號判決在案），渠等
    之分工模式係由丙○○於109年1月間某日，將辛○○所開立申設
    之臺灣銀行帳號為000-000000000000號帳戶（下稱臺灣銀行
    帳戶）之存摺、提款卡及密碼（係丙○○於108年12月間某日
    ，以新臺幣【下同】1萬元之價格，向辛○○所收購），轉交
    予丁○○，再由丁○○轉交予「奈特」、「陳國柱」，由辛○○負
    責臨櫃提領詐欺款項，甲○○、丁○○則負責持前揭臺灣銀行帳
    戶之提款卡至自動櫃員機提領詐騙款項，擔任俗稱「車手」
    之工作。辛○○、丙○○、甲○○、丁○○與綽號「陳國柱」、「奈
    特」及渠等所屬詐欺犯罪組織成員即共同意圖為自己不法所
    有，基於三人以上共同詐欺取財及掩飾、隱匿特定犯罪所得
    之去向、所在之犯意聯絡，由該詐欺犯罪組織成員於109年1
    月11日上午11時許起，撥打電話予庚○○○，佯裝係「丙○○」
    ，向庚○○○詐稱：因有一姪子「辛○○」最近買房欲借錢裝潢
    云云，致庚○○○陷於錯誤，乃依指示於109年1月17日上午9時
    30分許、同日上午10時6分許，分別匯款45萬元、28萬元(共
    計73萬元），至辛○○前揭臺灣銀行帳戶內。而丁○○接獲所屬
    詐欺犯罪組織成員通知後，因聯繫辛○○無著，乃與甲○○一同
    於109年1月17日下午1時許，前往址設臺中市○區○○路0段000
    號臺灣銀行復興分行自動櫃員機處，由丁○○持辛○○前揭臺灣
    銀行帳戶之提款卡、密碼，於同日下午1時14分許、同日下
    午1時20分，分別提領10萬元、5萬元，合計15萬元後，丁○○
    、甲○○旋將所提領之詐騙款項交予渠等所屬詐欺犯罪組織成
    員。又辛○○經丁○○、丙○○多方聯繫而知悉前揭臺灣銀行帳戶
    內已匯入詐騙款項後，乃於109年1月21日上午某時許，前往
    臺中市○○區○○○路000號臺灣銀行太平分行先行補發前揭臺灣
    銀行帳戶之存摺、提款卡後，再於同日上午11時36分許，臨
    櫃提領詐騙款項45萬元，並將該等詐騙款項全數花用完畢，
    而未繳回予所屬詐欺犯罪組織成員，渠等即以此迂迴層轉方
    式，掩飾、隱匿該詐欺犯罪組織犯罪所得之去向及所在，甲○○並因此而取得5,000元之報酬。嗣因庚○○○發覺受騙而報警
    處理，員警並於109年3月18日下午2時許，持本院核發之搜
    索票，前往丙○○位在臺中市○區○○○○街00號14樓之4住處執行
    搜索，當場查獲丙○○，並扣得丙○○所有，供其犯本案犯罪所
    用之門號0000000000號行動電話1支（含SIM卡1枚），而循
    線查悉上情。
二、案經庚○○○訴由臺中市政府警察局太平分局報告臺灣臺中地
    方檢察署檢察官偵查起訴，及經桃園市政府警察局平鎮分局
    報告臺灣桃園地方檢察署檢察官移送併辦。
    理  由
壹、證據能力部分
一、按組織犯罪防制條例第12條第1項中段規定：「訊問證人之
    筆錄，以在檢察官或法官面前作成，並經踐行刑事訴訟法所
    定訊問證人之程序者為限，始得採為證據」等語，已明文排
    除被告以外之人於檢察事務官、司法警察官或司法警察調查
    中所為之陳述，得適用刑事訴訟法第159條之2、第159條之3
    及第159條之5等例外得採為證據之規定，此係刑事訴訟法中
    關於證據能力之特別規定，應優先適用之。因此在違反組織
    犯罪防制條例案件，證人於警詢時之陳述，絕對不具證據能
    力，無適用刑事訴訟法第159條之2、第159條之3及第159條
    之5等規定之餘地，不得採為有罪判決基礎。從而，本案關
    於證人之警詢筆錄，於被告辛○○所犯組織犯罪防制條例部分
    ，均不具有證據能力，則本判決以下認定被告辛○○所犯參與
    犯罪組織部分，均排除證人之警詢筆錄作為證據，先予敘明
    。
二、按被告以外之人於審判外之言詞或書面陳述，除法律有規定
    者外，不得作為證據；被告以外之人於審判外之陳述，雖不
    符刑事訴訟法第159條之1至同條之4之規定，而經當事人於
    審判程序同意作為證據，法院審酌該言詞陳述或書面陳述作
    成時之情況，認為適當者，亦得為證據。當事人、代理人或
    辯護人於法院調查證據時，知有刑事訴訟法第159條第1項不
    得為證據之情形，而未於言詞辯論終結前聲明異議者，視為
    有前項之同意，刑事訴訟法第159條第1項、第159條之5分別
    定有明文。查本判決所引用之各項據以認定事實之傳聞證據
    ，被告辛○○、丙○○、甲○○、丁○○、渠等辯護人及公訴人於本
    院審理時，均表示同意有證據能力（見本院卷第455頁、第4
    60頁至第461頁），且迄至言詞辯論終結前，均不爭執而未
    曾聲明異議，本院審酌該等言詞及書面陳述作成時之情況，
    並無出於非任意性或不正取供，或違法或不當情事，且客觀
    上亦無不可信之情況，堪認為適當，揆諸前開說明，依法均
    有證據能力。
三、又傳聞法則乃對於被告以外之人於審判外之言詞或書面陳述
    而為之規範。本案判決以下引用之非供述證據，固無刑事訴
    訟法第159 條第1 項規定傳聞法則之適用，然經本院於審理
    時依法踐行調查證據程序，與本案待證事實具有自然之關聯
    性，且無證據證明係公務員違法取得之物，依法自得作為證
    據。
貳、實體部分
一、認定事實部分
（一）被告之自白與辯解
　　　1.訊據被告辛○○固坦承有將前揭臺灣銀行帳戶之存摺、提
        款卡，以1萬元之價格，出售交予被告丙○○，及有於上
        開時間，臨櫃提領45萬元之事實，惟矢口否認有何參與
        犯罪組織、三人以上共同詐欺取財、一般洗錢之犯行，
        辯稱：伊不知道丙○○收購之使用目的為何，也不知道丙○○交付給何人，案發後伊手機有跳出訊息，表示帳戶資
        料已經改掉了，伊有跟丙○○表示無法配合請求將存簿還
        伊，丙○○拒絕，後來伊就去銀行掛失，伊到臨櫃領錢時
        ，行員跟伊表示裡面有錢，伊一時貪心就領出45萬元，
        後來伊就把錢花掉了，那不是伊的錢云云（見本院卷第
        119頁）。
      2.訊據被告丙○○固坦承有以1萬元之價格，向被告辛○○收
        取前揭臺灣銀行帳戶之存摺、提款卡，及有將該帳戶資
        料交予被告丁○○之事實，惟矢口否認有何三人以上共同
        詐欺取財、一般洗錢之犯行，辯稱：伊已經將辛○○前揭
        臺灣銀行帳戶資料交予丁○○，因為丁○○有出示其與辛○○
        之對話紀錄，是因為伊於109年1月20日被丁○○所屬詐欺
        集團毆打，伊才知道有錢卡在辛○○戶頭，伊才跟辛○○說
        ，請辛○○將錢領出，再一起去報案，但辛○○隔天就跑掉
        了云云（見本院卷第120頁）。
      3.訊據被告甲○○、丁○○就上開事實，均坦承不諱。
（二）被告甲○○、丁○○部分
　　　上揭犯罪事實，業據被告甲○○、丁○○均坦承不諱，且所述
      亦互核相符，並經證人即告訴人庚○○○於警詢時證述屬實
      （見109年度偵字第9123號偵卷第250頁至第252頁），復
      有被告辛○○前揭臺灣銀行帳戶之個資檢視、存摺存款歷史
      明細查詢、存摺封面及內頁影本、告訴人之嘉義縣警察局
      民雄分局北斗派出所受理刑事案件報案三聯單、受理各類
      案件紀錄表、陳報單、受理詐騙帳戶通報警示簡便格式表
      、內政部警政署反詐騙諮詢專線紀錄表、告訴人提供之郵
      政跨行匯款申請書、台北富邦銀行匯款委託書影本、臺灣
      銀行營業部109年3月2日營存字第10950018961號函暨檢附
      被告辛○○前揭臺灣銀行帳戶之客戶基本資料、存摺存款歷
      史明細批次查詢各1份、109年1月17日臺中市○區○○路0段0
      00號臺灣銀行復興分行自動櫃員機監視器錄影畫面擷圖（
      被告丁○○提款）2張、109年1月21日臺中市○○區○○○路000
      號臺灣銀行太平分行臨櫃監視器錄影畫面擷圖（被告辛○○
      提款）4張（見109年度他字第1980號偵卷第13頁至第21頁
      、第73頁至第75頁、第97頁至第99頁、第103頁至第109頁
      、臺灣桃園地方檢察署109年度偵字第27414號偵卷第35頁
      至第39頁）在卷可稽，足認被告甲○○、丁○○前揭任意性自
      白核均與事實相符。
（三）被告辛○○、丙○○部分
      1.被告辛○○確有於108年11月、12月間，將前揭臺灣銀行
        帳戶之存摺、提款卡及密碼，交予被告丙○○，被告辛○○
        有取得1萬元之報酬，又被告丙○○有於109年1月間某日
        ，將被告辛○○前揭臺灣銀行帳戶之相關資料交予被告丁○○，嗣被告辛○○於109年1月21日上午，至臺中市○○區○○○路000號臺灣銀行太平分行補發前揭臺灣銀行帳戶之存
        摺、提款卡，並於同日上午11時36分許，臨櫃提領45萬
        元等情，為被告辛○○、丙○○所不否認，且所述亦互核相
        符，並經證人張晋琿於偵查中、證人即共同被告丁○○於
        偵查及本院審理時證述屬實（見109年度偵字第9123號
        偵卷第309頁至第313頁、本院卷第421頁至第433頁），
        且有證人張晋琿之LINE通訊軟體暱稱「香→麵包工坊」
        與暱稱「Amis斌」之個人頁面及對話紀錄擷圖22張、被
        告丙○○之LINE通訊軟體暱稱「Chris」與暱稱「潘潘」
        之個人頁面及對話紀錄擷圖14張（見109年度偵字第912
        3號偵卷第91頁至第111頁、第175頁至第181頁）可資為
        憑，是上開事實，應堪認定。另證人庚○○○遭詐騙後，
        有於前揭時間，匯款45萬元、28萬元(共計73萬元）至
        被告辛○○上開臺灣銀行帳戶內乙節，為被告辛○○、丙○○
        所不否認，並經證人庚○○○於警詢時證述屬實（見109年
        度偵字第9123號偵卷第250頁至第252頁），且有前開理
        由欄貳一（二）所載之相關證據可佐，是此部分事實，
        亦堪認定。
　　　2.被告辛○○固以前開情詞置辯。然：
      ①證人丁○○於偵查中證稱：丙○○跟伊說因為他的老闆張晋
        琿（綽號「豆花」）跟辛○○有金錢上的糾紛，所以辛○○
        把存摺、提款卡拿給「豆花」，丙○○知道伊在做詐欺，
        就問辛○○要不要做，原本辛○○說好，所以辛○○的提款卡
        及存摺才會在伊手上，結果到領錢的當天，辛○○整個搞
        失蹤，當天才會變成伊與甲○○用提款卡去領錢等語（見
        109年度偵字第9123號偵卷第346頁），於本院審理時復
        到庭證述：辛○○要不要做詐欺是丙○○去通知的，辛○○說
        要做詐欺，伊才去跟丙○○拿辛○○的簿子，伊拿到簿子後
        ，也有透過LINE跟辛○○說，跟他說不只借簿子，連他的
        人都要出來去臨櫃領錢，辛○○原本說要出來做詐欺，後
        來錢匯進去了，辛○○又沒有領，後面伊等還有刻意去找
        他，他跟伊等說今天要跟伊等去領，伊等在那邊等了半
        天，又等不到他，後來伊與甲○○才自己跑去領，因為錢
        已經轉進去了，辛○○知道伊要做詐欺的事情，當初伊有
        跟辛○○說如果有配合領錢，會給辛○○報酬等語（見本院
        卷第422頁至第424頁、第429頁），與被告辛○○於本院
        審理時供稱：伊有將臺灣銀行帳戶交給丙○○，丙○○說是
        要交給張晋琿做蝦皮，伊還有跟張晋琿見過面，在伊與
        張晋琿見過面後，丙○○有個朋友叫「小安安」，用LINE
        打電話給伊，說要跟伊借簿子匯錢等語（見本院卷第44
        2頁至第443頁、第451頁）大致相符，足見證人丁○○確
        有透過通訊軟體向被告辛○○詢問提供帳戶資料及配合提
        領款項乙節，應非虛妄。而109年度他字第1980號偵卷
        第80頁起之對話紀錄為被告辛○○與丙○○之對話紀錄，其
        中「Amis」為被告辛○○，「Chris」是被告丙○○乙節，
        業據被告辛○○陳稱在卷（見本院卷第449頁），觀諸被
        告辛○○與丙○○於109年1月15日之對話紀錄：「Amis：啊
        你朋友咧，消失喔（下午6時27分）。Chris：睡死了吧
        （下午6時27分）。Amis：怎可能，叔叔要出國，怎可
        能睡死（下午6時27分）。Amis：說要幫忙，幫到他人
        自己不見（下午6時27分）？Chris：我問看看（下午6
        時29分）。Chris：可能吃藥睡了，他是下午傳訊息給
        我說人不舒服，他有跟他叔叔說（下11時47分）」；渠
        等於109年1月17日之對話紀錄：「Amis：我看看幫完我
        會不會出事（下午12時35分）。Amis：我就很擔心阿。
        超煩的（下午1時10分）。Chris：神經嗎（下午1時10
        分）？Amis：怎麼可能幫他就有一筆錢（下午1時10分
        ）。Chris：一開始他是說包個紅包給你，他說你開口
        要這麼多的好嗎（下午1時11分）？Amis：紅包10啊，
        只是我是因為至少個保障（下午1時11分）。Chris：因
        為他要麻煩你，我是因為自己沒辦法（下午1時12分）
        。Chris：你要賺就賺，我是沒辦法只能乖乖賣麵包（
        下午1時14分）等情，有被告辛○○與丙○○LINE通訊軟體
        對話紀錄1份（見109年度他字第1980號偵卷第80頁至第
        82頁）在卷為憑，可知被告辛○○至遲於109年1月15日下
        午，已知悉被告丙○○之友人即證人丁○○有請求其提供帳
        戶資料並協助提領款項，且可獲取一定報酬無訛，是證
        人丁○○前揭證述於取得被告辛○○之臺灣銀行帳戶資料後
        ，確有透過LINE通訊軟體，向被告辛○○詢問有無提供帳
        戶資料及負責提領匯入款項之意願等情，應屬非虛。
　　　②又告訴人遭詐欺犯罪組織成員詐騙後，確有依指示於109
        年1月17日上午9時30分許、同日上午10時6分許，分別
        匯款45萬元、28萬元(共計73萬元），至被告辛○○前揭
        臺灣銀行帳戶內乙節，有告訴人提供之郵政跨行匯款申
        請書、台北富邦銀行匯款委託書影本、臺灣銀行營業部
        109年3月2日營存字第10950018961號函暨檢附被告辛○○
        前揭臺灣銀行帳戶之客戶基本資料、存摺存款歷史明細
        批次查詢各1份（見109年度他字第1980號偵卷第106頁
        、第109頁、臺灣桃園地方檢察署109年度偵字第27414
        號偵卷第35頁至第39頁）在卷可稽；而證人丁○○與被告
        辛○○原不相識乙節，業據被告辛○○自承在卷（見本院卷
        第119頁），並經證人丁○○證述屬實（見109年度偵字第
        9123號偵卷第346頁），倘被告辛○○未事前允諾擔任負
        責臨櫃提領詐欺款項之「車手」工作，證人丁○○及所屬
        詐欺犯罪組織成員又豈會冒著遭被告辛○○辦理掛失手續
        ，或不配合臨櫃提款之風險，貿然指示告訴人將款項匯
        入被告辛○○前揭臺灣銀行帳戶內，致渠等大費周章從事
        之不法詐欺犯行成空？益徵證人丁○○上開證述於取得被
        告辛○○前揭臺灣銀行帳戶之存摺、提款卡後，確有向被
        告辛○○詢問有無擔任「車手」之意願，嗣經被告辛○○應
        允後，證人丁○○及所屬詐欺犯罪組織成員始指示告訴人
        將款項匯入被告辛○○前揭臺灣銀行帳戶內等情，應堪認
        定。被告辛○○前揭辯稱不知被告丙○○將其臺灣銀行帳戶
        資料交付予何人，亦不知使用目的為何云云，顯係事後
        卸責之詞，不足可採。
　　　③告訴人於上揭時間，將遭詐騙之款項匯至被告辛○○前揭
        臺灣銀行帳戶內後，被告丁○○、甲○○、丙○○均有透過各
        種管道，聯繫通知被告辛○○出面提領上開款項乙節，業
        據被告辛○○所不否認，並供稱：伊知道已經有錢匯到伊
        的帳戶內，也知道這筆錢是不合法的，伊有去做掛失的
        動作，掛失完隔天下班，就有5、6個人到伊住處找伊，
        伊覺得應該是要帶伊去銀行幫他們領錢等語（見本院卷
        第444頁、第448頁），並經證人即共同被告丙○○、甲○○
        、證人即丙○○之友人乙○○於本院審理時證述屬實（見本
        院卷第292頁至第295頁、第303頁至第313頁、第435頁
        至第438頁），則被告辛○○於109年1月17日上午9時30分
        之告訴人匯款前，既已應允提供前揭臺灣銀行帳戶予證
        人丁○○及其所屬詐欺犯罪組織成員使用，且同意擔任臨
        櫃提領詐欺款項之「車手」，被告辛○○知悉前揭臺灣銀
        行帳戶內已有不法款項匯入後，亦於上揭時間、地點，
        臨櫃提領上開告訴人遭詐騙所匯入之其中45萬元，堪認
        被告辛○○確已參與系爭詐欺犯罪組織，並擔任負責提領
        詐騙款項之「車手」甚明，被告辛○○固將所提領之該等
        詐騙款項全數花用完畢，而未繳回證人丁○○及所屬詐欺
        犯罪組織成員，仍無礙於上開犯行之成立。　　　
　　　④綜上所述，被告辛○○此部分事證明確，其前揭所辯，顯
        係卸責之詞，殊難可採。
　　　3.被告丙○○固以前開情詞置辯。然：　　　　
　　　①證人丁○○於偵查中證稱：伊與甲○○於110年1月17日是拿
        辛○○的臺灣銀行帳戶提款卡去領錢，伊不認識辛○○，提
        款卡是丙○○拿給伊的，丙○○跟伊說因為他的老闆張晋琿
        （綽號「豆花」）跟辛○○有金錢上的糾紛，所以辛○○才
        把存摺、提款卡拿給「豆花」，丙○○知道伊在做詐欺，
        就問辛○○要不要做，原本辛○○說好，所以辛○○的提款卡
        及存摺才會在伊手上，結果到領錢的當天，辛○○整個搞
        失蹤，當天才會變成伊與甲○○用提款卡去領錢等語（見
        109年度偵字第9123號偵卷第345頁至第346頁），於本
        院準備程序時陳稱：伊當時從事詐欺，問丙○○有沒有本
        子可以賣，丙○○說辛○○有欠錢，就將辛○○的存摺、提款
        卡拿到伊當時大里居所附近的超商給伊，等於辛○○將存
        簿賣給伊，伊拿存簿之前，不認識辛○○等語（見本院卷
        第200頁），於本院審理時復到庭證述：辛○○前揭臺灣
        銀行帳戶的存摺、提款卡是丙○○交給伊的，丙○○是騎機
        車拿到伊當時在臺中的居所附近交給伊的，因為辛○○說
        要做詐欺，伊才去收他的簿子，辛○○要不要做詐欺是丙○○去通知的，伊在拿到簿子後，也有透過LINE跟辛○○說
        ，跟他說不只借簿子，連他的人都要出來，伊是因為丙○○才認識辛○○的，辛○○的聯絡方式也是丙○○給伊的，當
        時因為丙○○已經用他自己的簿子做詐欺，伊就問丙○○那
        邊有沒有人可以介紹，丙○○跟伊說他要問一下，他也不
        確定有，是到後面伊一直問他，他才跟伊提到辛○○的事
        ，伊是先拿到辛○○的簿子後，才跟辛○○聯繫的，伊與丙○○一開始是在網路認識的，伊把他拉進來，用他的帳戶
        ，問他要不要幫伊領錢，丙○○提供辛○○的簿子給伊時，
        辛○○知道伊在做詐欺等語（見本院卷第423頁至第427頁
        、第430頁至第431頁），與證人即共同被告辛○○於本院
        審理時證稱：伊有將臺灣銀行帳戶資料交予丙○○，丙○○
        一開始有說是交給張晋琿，伊交簿子出去後，有跟張晋
        琿見過面，之後丙○○的朋友就打電話跟伊說要借簿子，
        說要包10萬元紅包給伊，所以伊知道當時簿子在丙○○那
        裡，伊不認識丁○○等語（見本院卷第440頁至第444頁、
        第451頁）；證人張晋琿於偵查中證述：伊曾經透過丙○○向辛○○收購臺灣銀行的帳戶，但是都沒有用到，辛○○
        的簿子已經還給丙○○了，LINE上面都有紀錄等語（見10
        9年度偵字第9123號偵卷第310頁至第312頁）大致相符
        ，足見證人辛○○原係將其臺灣銀行帳戶資料交由被告丙○○轉交予證人張晋琿，嗣證人張晋琿將前揭臺灣銀行帳
        戶退還予被告丙○○後，經證人丁○○向被告丙○○詢問有無
        供詐欺使用之人頭帳戶可收購，被告丙○○始而將證人辛○○前揭臺灣銀行帳戶之存摺、提款卡及密碼等帳戶資料
        交予證人丁○○等情，應堪認定。
　　　②而109年度他字第1980號偵卷第80頁起之對話紀錄為被告
        丙○○與證人辛○○之對話紀錄，其中「Amis」為證人辛○○
        ，「Chris」是被告丙○○乙節，為被告丙○○自承在卷（
        見109年度偵字第9123號偵卷第303頁），並經證人辛○○
        於本院審理時證述屬實（見本院卷第449頁），被告丙○○與證人辛○○於109年1月14日之對話紀錄：「Chris：要
        不是我不能，幹嘛分你一杯，想說你不是剛好需要，又
        快過年了（下午6時58分）。Amis：看她怎麼說吧（下
        午7時09分）。Chris：啥東東（下午7時10分）。Amis
        ：他說先打給他叔叔（下午7時10分）」；渠等於109年
        1月15日之對話紀錄：「Amis：啊你朋友咧，消失喔（
        下午6時27分）。Chris：睡死了吧（下午6時27分）。A
        mis：怎可能，叔叔要出國，怎可能睡死（下午6時27分
        ）。Amis：說要幫忙，幫到他人自己不見（下午6時27
        分）？Chris：我問看看（下午6時29分）。Chris：可
        能吃藥睡了，他是下午傳訊息給我說人不舒服，他有跟
        他叔叔說（下11時47分）」；渠等於109年1月17日之對
        話紀錄：「Amis：我看看幫完我會不會出事（下午12時
        35分）。Amis：我就很擔心阿。超煩的（下午1時10分
        ）。Chris：神經嗎（下午1時10分）？Amis：怎麼可能
        幫他就有一筆錢（下午1時10分）。Chris：一開始他是
        說包個紅包給你，他說你開口要這麼多的好嗎（下午1
        時11分）？Amis：紅包10啊，只是我是因為至少個保障
        （下午1時11分）。Chris：因為他要麻煩你，我是因為
        自己沒辦法（下午1時12分）。Chris：你要賺就賺，我
        是沒辦法只能乖乖賣麵包（下午1時14分）等情，有被
        告丙○○與證人辛○○LINE通訊軟體對話紀錄1份（見109年
        度他字第1980號偵卷第80頁至第82頁）可資為憑，由上
        開對話紀錄可知，被告丙○○除向證人辛○○表示係因年關
        將近，且知悉證人辛○○缺錢，始向證人辛○○表示「分你
        一杯」，於證人辛○○無從聯繫證人丁○○時，猶從中負責
        聯繫，且就證人辛○○與丁○○間如何約定報酬、證人辛○○
        須負責之項目亦甚明瞭，與單純介紹他人提供金融帳戶
        已有差異。況109年度偵字第14546號偵卷第293頁之對
        話紀錄為被告丙○○與證人辛○○之對話紀錄乙節，為被告
        丙○○自承在卷（見本院卷第301頁至第302頁），並經證
        人辛○○於本院審理時證述屬實（見本院卷第452頁），
        證人辛○○於109年1月19日下午3時50分許，向被告丙○○
        詢問「我東西在你那喔？」、「簿子今天我去拿」時，
        被告丙○○並未因此感到詫異，反回稱「退到我這邊啊。
        怎麼。你要拿錢收嗎？」、「錢先補上吧。為何先拿本
        子錢後給」等語，有渠等109年1月19日LINE通訊軟體對
        話紀錄擷圖1張（見109年度偵字第14546號偵卷第293頁
        ）在卷可查，倘被告丙○○係因證人辛○○、丁○○自行約定
        談妥後，始單純轉交證人辛○○前揭臺灣銀行帳戶資料予
        證人丁○○，未介入其後使用情形，證人辛○○於109年1月
        19日何以向被告丙○○詢問前揭臺灣銀行帳戶之下落？被
        告丙○○又豈會為上開答覆？益徵證人丁○○前揭證述被告
        丙○○知悉其從事詐欺，且其向被告丙○○詢問有無金融帳
        戶可收購後，被告丙○○遂提供證人辛○○前揭臺灣銀行帳
        戶資料等情，應足採信。被告丙○○前揭辯稱係證人丁○○
        自行與證人辛○○聯繫，且其係見證人丁○○出示與證人辛○○之對話紀錄後，始將證人辛○○上開臺灣銀行帳戶資料
        交予證人丁○○，不清楚證人丁○○拿取該帳戶資料之用途
        為何云云，顯係卸責之詞。
　　　③再者，109年度偵字第9123號偵卷第87頁之LINE通訊軟體
        對話紀錄擷圖，為被告丙○○與證人張晋琿於109年1月17
        日之對話紀錄，左方之訊息為被告丙○○，右方之訊息為
        證人張晋琿乙節，為被告丙○○自承在卷（見本院卷第12
        0頁），其中被告丙○○於當日晚間11時02分至同日晚間1
        1時04分間，傳送「我現在要過去大里找我朋友，我看
        看他們提款提得如何」、「下午提領15萬了，他們用AT
        M」、「進去75還是80」等語，證人張晋琿僅回稱「喔
        ，不用講這些...」之訊息後，被告丙○○即傳遞「嗯，
        我先過去」之訊息，有前揭LINE通訊軟體對話紀錄擷圖
        1張（見109年度偵字第9123號偵卷第87頁）在卷可稽；
        而依被告丙○○於109年1月17日晚間向證人張晋琿所提及
        ，諸如以自動櫃員機ATM提領15萬元、匯入之詐騙款項7
        5萬元或80萬元乙節，復與前揭認定告訴人於109年1月1
        7日上午9時30分許、10時06分許，因遭詐騙合計匯款73
        萬元至證人辛○○前揭臺灣銀行帳戶內，及證人甲○○、丁○○於該日持提款卡提領15萬元等情，相符一致；參以被
        告丙○○於本院準備程序時供稱：伊確實有跟張晋琿說丁○○他們在109年1月17日有領取15萬元，這是丁○○跟伊講
        的等語（見本院卷第120頁）；復佐以被告丙○○於108年
        12月間，業已加入由證人丁○○、「陳國柱」等人所組成
        之詐欺犯罪組織，擔任提供帳戶及「車手」之工作乙節
        ，業據證人丁○○於本院審理時證述在卷（見本院卷第43
        1頁），且有臺灣臺中地方檢察署檢察官109年度偵字第
        3413號、第5210號、第5236號、第7350號起訴書及被告
        丙○○之臺灣高等法院被告前案紀錄表各1份（見109年度
        偵字第9123號偵卷第387頁至第392頁、本院卷第27頁至
        第31頁）可資為憑，果被告丙○○僅係單純因證人丁○○出
        示其與證人辛○○之對話紀錄，即將證人辛○○上開臺灣銀
        行帳戶資料交予證人丁○○，對其餘事項均未插手參與，
        被告丙○○於109年1月17日晚間11時許之深夜時間，何以
        需專程前往大里，關心屬同一詐欺犯罪組織之證人丁○○
        、甲○○提領詐騙款項之情形？證人丁○○又豈需將渠等提
        領金額、情形告知被告丙○○？足見被告丙○○本案在詐欺
        犯罪組織內，實係擔任向證人辛○○收購金融帳戶資料，
        並將該帳戶資料交由所屬詐欺犯罪組織成員用以詐騙告
        訴人使用無訛。
      ④綜上所述，被告丙○○此部分事證明確，其前揭所辯，
　      顯係卸責之詞，殊難可採。　　　　
（四）按共同實行犯罪行為之人，在合同意思範圍以內，各自分
      擔犯罪行為之一部，相互利用他人之行為，以達其犯罪之
      目的者，即應對於全部所發生之結果，共同負責；且共同
      正犯之意思聯絡，原不以數人間直接發生者為限，即有間
      接之聯絡者，亦包括在內，如甲分別邀約乙、丙犯罪，雖
      乙、丙間彼此並無直接之聯絡，亦無礙於其為共同正犯之
      成立（最高法院77年台上字第2135號判決意旨參照）。而
      電話及網路詐騙此一新型社會犯罪型態，自收購人頭帳戶
      、行動電話門號、撥打電話實行詐騙、指定被害人匯款帳
      戶、自人頭帳戶提領款項、取贓分贓等階段，乃係需由多
      人縝密分工方能完成之集團性犯罪。本件被告辛○○、丙○○
      、甲○○、丁○○固未實際參與詐騙告訴人財物之行為，惟由
      被告丙○○負責擔任收取金融帳戶存摺、提款卡等帳戶資料
      之工作，被告辛○○、甲○○、丁○○則擔任車手，負責提領詐
      騙款項，均屬集團成員基於共同犯意聯絡所為之行為分擔
      ，被告辛○○、丙○○、甲○○、丁○○前揭參與部分既為該詐欺
      集團犯罪歷程不可或缺之重要環節，足認被告辛○○、丙○○
      、甲○○、丁○○均係以自己共同犯罪之意思，分擔集團內之
      部分犯罪行為，並相互利用彼此之部分犯罪行為，以完成
      整體之犯罪計畫，是被告辛○○、丙○○、甲○○、丁○○所為顯
      皆係基於正犯之犯意共同參與該詐欺犯罪組織之運作，而
      俱屬正犯之行為無疑。
（五）綜上，本件事證明確，被告辛○○、丙○○、甲○○、丁○○上開
      犯行均堪認定，應俱予依法論科。　　　　　
二、論罪科刑部分
（一）按組織犯罪防制條例所稱犯罪組織，指3人以上，以實施
      強暴、脅迫、詐術、恐嚇為手段或最重本刑逾5年有期徒
      刑之刑之罪，所組成具有持續性或牟利性之有結構性組織
      ；前項有結構性組織，指非為立即實施犯罪而隨意組成，
      不以具有名稱、規約、儀式、固定處所、成員持續參與或
      分工明確為必要，該條例第2條定有明文。又犯第339 條
      詐欺罪而有3人以上共同犯之者，為加重詐欺取財罪，刑
      法第339條之4第1項第2款定有明文，即刑法第339條之4 
      第1項第第2 款係將「3人以上共同犯之」列為詐欺罪之加
      重要件。查被告辛○○、丙○○、甲○○、丁○○在「陳國柱」、
      「奈特」所屬詐欺集團內，共同向告訴人詐取財物，是該
      詐欺集團成員至少為3 人以上無訛。而該詐欺集團係以向
      被害人詐取財物為目的，組織縝密，分工精細，自須投入
      相當之成本、時間，非為立即實施犯罪而隨意組成，足認
      本案之詐欺集團，屬3人以上，以實施詐術為手段，所組
      成具有持續性及牟利性之有結構性組織，核與組織犯罪防
      制條例第2條所定「犯罪組織」及刑法第339條之4第1項第
      2款加重詐欺取財罪之構成要件相符，且該條項為法定刑1
      年以上7年以下有期徒刑之罪，屬洗錢防制法第3條第1 款
      所規定之特定犯罪。
（二）次按洗錢防制法業於105年12月28日修正公布，並於106年
      6月28日生效施行（下稱新法）。修正前該法（下稱舊法
      ）將洗錢行為區分為將自己犯罪所得加以漂白之「為自己
      洗錢」及明知是非法資金，卻仍為犯罪行為人漂白黑錢之
      「為他人洗錢」兩種犯罪態樣，且依其不同之犯罪態樣，
      分別規定不同之法定刑度。惟洗錢犯罪本質在於影響合法
      資本市場並阻撓偵查，不因為自己或為他人洗錢而有差異
      ，且洗錢之行為包含處置（即將犯罪所得直接予以處理）
      、多層化（即為使偵查機關難以追查金流狀況，以迂迴層
      轉、化整為零之多層化包裝方式，掩飾或隱匿特定犯罪所
      得）及整合（即收受、持有或使用他人犯罪所得，使該犯
      罪所得披上合法之外衣，回歸正常金融體系）等各階段行
      為，其模式不祇一端，上開為自己或為他人洗錢之二分法
      ，不僅無助於洗錢之追訴，且徒增實務事實認定及論罪科
      刑之困擾。故而為澈底打擊洗錢犯罪，新法乃依照國際防
      制洗錢金融行動工作組織（Financial Action Task Forc
      e，下稱FATF）40項建議之第3項建議，並參採聯合國禁止
      非法販運麻醉藥品和精神藥物公約及聯合國打擊跨國有組
      織犯罪公約之洗錢行為定義，將洗錢行為之處置、多層化
      及整合等各階段，全部納為洗錢行為，而於新法第2條規
      定：「本法所稱洗錢，指下列行為：一、意圖掩飾或隱匿
      特定犯罪所得來源，或使他人逃避刑事追訴，而移轉或變
      更特定犯罪所得。二、掩飾或隱匿特定犯罪所得之本質、
      來源、去向、所在、所有權、處分權或其他權益者。三、
      收受、持有或使用他人之特定犯罪所得。」以求與國際規
      範接軌。又因舊法第3條所規範洗錢犯罪之前置犯罪門檻
      ，除該條所列舉特定嚴重危害社會治安及經濟秩序之犯罪
      暨部分犯罪如刑法業務侵占等罪犯罪所得金額須在5百萬
      元以上者外，限定於法定最輕本刑為5年以上有期徒刑以
      上刑之「重大犯罪」，是洗錢行為必須以犯上述之罪所得
      財物或財產上利益為犯罪客體，始成立洗錢罪，過度限縮
      洗錢犯罪成立之可能，亦模糊前置犯罪僅在對於不法金流
      進行不法原因之聯結而已，造成洗錢犯罪成立門檻過高，
      洗錢犯罪難以追訴。故新法參考FATF建議，就其中採取門
      檻式規範者，明定為最輕本刑為6個月以上有期徒刑之罪
      ，並將「重大犯罪」之用語，修正為「特定犯罪」；另增
      列未為最輕本刑為6個月以上有期徒刑之罪所涵括之違反
      商標法等罪，且刪除有關犯罪所得金額須在5百萬元以上
      者，始得列入前置犯罪之限制規定，以提高洗錢犯罪追訴
      之可能性。從而新法第14條第1項所規範之一般洗錢罪，
      必須有第3條規定之前置特定犯罪作為聯結，始能成立。
      然洗錢犯罪之偵辦在具體個案中經常祇見可疑金流，未必
      瞭解可疑金流所由來之犯罪行為，倘所有之洗錢犯罪皆須
      可疑金流所由來之犯罪行為已經判決有罪確定，始得進一
      步偵辦處罰，則對於欠缺積極事證足以認定確有前置犯罪
      ，卻已明顯違反洗錢防制規定之可疑金流，即無法處理。
      故而新法乃參考澳洲刑法立法例，增訂特殊洗錢罪，於第
      15條第1項規定：「收受、持有或使用之財物或財產上利
      益，有下列情形之一，而無合理來源且與收入顯不相當者
      ，處6月以上5年以下有期徒刑，得併科新臺幣5百萬元以
      下罰金：一、冒名或以假名向金融機構申請開立帳戶。二
      、以不正方法取得他人向金融機構申請開立之帳戶。三、
      規避第7條至第10條所定洗錢防制程序。」從而特殊洗錢
      罪之成立，不以查有前置犯罪之情形為要件，但必須其收
      受、持有或使用之財物或財產上利益，無合理來源並與收
      入顯不相當，且其財物或財產上利益之取得必須符合上開
      列舉之3種類型者為限。易言之，第15條之特殊洗錢罪，
      係在無法證明前置犯罪之特定不法所得，而未能依第14條
      之一般洗錢罪論處時，始予適用。倘能證明人頭帳戶內之
      資金係前置之特定犯罪所得，即應逕以一般洗錢罪論處，
      自無適用特殊洗錢罪之餘地。例如詐欺集團向被害人施用
      詐術後，為隱匿其詐欺所得財物之去向，而令被害人將其
      款項轉入該集團所持有、使用之人頭帳戶，並由該集團所
      屬之車手前往提領詐欺所得款項得逞，檢察官如能證明該
      帳戶內之資金係本案詐欺之特定犯罪所得，即已該當於新
      法第14條第1項之一般洗錢罪。另過去實務認為，行為人
      對犯特定犯罪所得之財物或利益作直接使用或消費之處分
      行為，或僅將自己犯罪所得財物交予其他共同正犯，祇屬
      犯罪後處分贓物之行為，非本條例所規範之洗錢行為，惟
      依新法規定，倘行為人意圖掩飾或隱匿特定犯罪所得來源
      ，而將特定犯罪所得直接消費處分，甚或交予其他共同正
      犯予以隱匿，而由共同正犯以虛假交易外觀掩飾不法金流
      移動，即難認僅單純犯罪後處分贓物之行為，應仍構成新
      法第2條第1或2款之洗錢行為（最高法院108年度台上字第
      1744號、第2500號判決意旨參照）。是告訴人遭系爭詐欺
      犯罪組織成員詐騙，因陷於錯誤，而將詐騙款項存入指定
      之帳戶後，被告辛○○、丙○○、甲○○、丁○○依渠等行為分擔
      模式，各自擔任部分工作，被告辛○○將所提領之款項花用
      殆盡，被告甲○○、丁○○則將所提領之款項上繳回系爭詐欺
      犯罪組織，以掩飾、隱匿詐欺犯罪所得之去向、所在，核
      與洗錢防制法第14條第1項洗錢罪之構成要件合致。
（三）再按組織犯罪防制條例係藉由防制組織型態之犯罪活動為
      手段，以達成維護社會秩序、保障人民權益之目的，乃於
      該條例第3條第1項前段與後段，分別對於「發起、主持、
      操縱、指揮」及「參與」犯罪組織者，依其情節不同而為
      處遇，行為人雖有其中一行為（如參與），不問其有否實
      施各該手段（如詐欺）之罪，均成立本罪。然在未經自首
      或有其他積極事實，足以證明其確已脫離或解散該組織之
      前，其違法行為，仍繼續存在，即為行為之繼續，而屬單
      純一罪，至行為終了時，仍論為一罪。又刑法上一行為而
      觸犯數罪名之想像競合犯存在之目的，在於避免對於同一
      不法要素予以過度評價。自然意義之數行為，得否評價為
      法律概念之一行為，應就客觀構成要件行為之重合情形、
      主觀意思活動之內容、所侵害之法益與行為間之關連性等
      要素，視個案情節依社會通念加以判斷。刑法刪除牽連犯
      之規定後，原認屬方法目的或原因結果，得評價為牽連犯
      之二犯罪行為間，如具有局部之同一性，或其行為著手實
      行階段可認為同一者，得認與一行為觸犯數罪名之要件相
      侔，依想像競合犯論擬。倘其實行之二行為，無局部之重
      疊，行為著手實行階段亦有明顯區隔，依社會通念難認屬
      同一行為者，應予分論併罰。因而，行為人以一參與詐欺
      犯罪組織，並分工加重詐欺行為，同時觸犯參與犯罪組織
      罪及加重詐欺取財罪，雖其參與犯罪組織之時、地與加重
      詐欺取財之時、地，在自然意義上非完全一致，然二者仍
      有部分合致，且犯罪目的單一，依一般社會通念，認應評
      價為一罪方符合刑罰公平原則，應屬想像競合犯，如予數
      罪併罰，反有過度評價之疑，實與人民法律感情不相契合
      。又刑罰要求適度之評價，俾對法益之侵害為正當之維護
      。因此，加重詐欺罪係侵害個人財產法益之犯罪，其罪數
      計算，以被害人數、被害次數之多寡，決定其犯罪之罪數
      ；核與參與犯罪組織罪之侵害社會法益，因應以行為人所
      侵害之社會全體利益為準據，認定係成立一個犯罪行為，
      有所不同。是以倘若行為人於參與犯罪組織之繼續中，先
      後加重詐欺數人財物，因行為人僅為一參與組織行為，侵
      害一社會法益，應僅就首次犯行論以參與犯罪組織罪及加
      重詐欺罪之想像競合犯，而其後之犯行，乃為其參與組織
      之繼續行為，為避免重複評價，當無從將一參與犯罪組織
      行為割裂再另論一參與犯罪組織罪，而與其後所犯加重詐
      欺罪從一重論處之餘地（最高法院107年度台上字第1066
      號判決要旨參照）。　　　
（四）核被告辛○○所為，係犯刑法第339條之4第1項第2款之三人
      以上共同詐欺取財罪、組織犯罪防制條例第3條第1項後段
      之參與犯罪組織罪及洗錢防制法第14條第1項之洗錢罪；
      被告丙○○、甲○○、丁○○所為，均係犯刑法第339條之4第1
      項第2款之三人以上共同詐欺取財罪及洗錢防制法第14條
      第1項之洗錢罪。被告辛○○、丙○○、甲○○、丁○○與「陳國
      柱」、「奈特」及渠等所屬詐欺犯罪組織成員間，就三人
      以上共同詐欺取財罪及洗錢罪部分，有犯意聯絡及行為分
      擔，並互相利用他方之行為，以完成共同犯罪之目的，應
      論以共同正犯。又被告丁○○、甲○○於上揭時間、地點，依
      指示提領同一告訴人之詐騙款項，係於密切接近之時間、
      地點實行，且侵害同一告訴人之財產法益，各該提領款項
      之行為獨立性極為薄弱，依一般社會通念，在時間差距上
      ，難以強行分開，應視為數個舉動之接續施行，為接續犯
      。
（五）被告辛○○所犯三人以上共同詐欺取財罪、參與犯罪組織罪
      及洗錢罪間；被告丙○○、甲○○、丁○○所犯三人以上共同詐
      欺取財罪及洗錢罪間，皆有部分重疊合致，且犯罪目的單
      一，依一般社會通念，應評價為一罪方符合刑罰公平原則
      ，均爲想像競合犯，應各依刑法第55條規定，從一重論以
      三人以上共同詐欺取財罪。另被告甲○○、丁○○於偵查、本
      院準備程序及審理時，就洗錢犯行部分，均自白犯罪，原
      應依洗錢防制法第16條第2項規定，減輕其刑，惟被告甲○○、丁○○所犯洗錢罪，係屬想像競合犯中之輕罪，此部分
      想像競合輕罪得減刑部分，本院於依刑法第57條量刑時，
      併予審酌（最高法院108年度台上字第4405號、第4408號
      判決意旨參照）。
（六）爰審酌被告辛○○、丙○○、甲○○、丁○○均正值青壯年，不思
      循正當途徑獲取財物，反加入詐欺犯罪組織，以非法方法
      圖謀不法所得，詐取告訴人財物，嚴重影響社會治安，且
      被告辛○○迄今僅返還部分款項予告訴人，有本院110年1月
      18日訊問筆錄1份（見本院卷第138頁）在卷可查，而被告
      丙○○、甲○○、丁○○則未能與告訴人達成和解，賠償告訴人
      所受損害，所為實皆不足取，又被告辛○○、丙○○犯後飾詞
      狡辯，不知悔悟，態度欠佳，被告甲○○、丁○○犯後均坦承
      犯行，態度尚可，知所悔悟，
　　　另衡以被告辛○○、丙○○、甲○○、丁○○加入系爭詐欺犯罪組
      織時間不長，復非主要犯罪首腦，再考以被告辛○○自陳高
      職畢業之智識程度，目前從事羊肉爐工作、經濟狀況勉持
      等生活狀況；被告丙○○自陳高職畢業之智識程度，現從事
      鐵板燒工作、經濟狀況勉持等生活狀況；被告甲○○自陳國
      中畢業之智識程度，目前無業、經濟狀況勉持等生活狀況
      ；被告丁○○自陳高職畢業之智識程度，之前從事魚塭工作
      、經濟狀況勉持等生活狀況，及渠等犯罪之動機、手段、
      詐騙金額、參與程度等一切情狀，分別量處如主文所示之
      刑，以資懲儆。
（七）末按行為人以一行為觸犯組織犯罪防制條例第3條第1項後
      段之參與犯罪組織罪，及刑法第339條之4第1項第2款之加
      重詐欺取財罪，依刑法第55條前段規定從一重之加重詐欺
      取財罪處斷而為科刑時，於有預防矯治其社會危險性之必
      要，且符合比例原則之範圍內，由法院依組織犯罪防制條
      例第3條第3項規定，一併宣告刑前強制工作。固認想像競
      合犯各罪所規定之刑罰、沒收及保安處分等相關法律效果
      ，均應一併適用。刑法第55條前段規定「從一重處斷」僅
      限於「主刑」，輕罪罪名所規定之沒收及保安處分，因非
      屬「主刑」，與刑法第55條從一重處斷之規定無關，自得
      一併宣告。而參與犯罪組織罪和加重詐欺取財罪之構成要
      件與刑罰，均分別在組織犯罪防制條例及刑法中定有明文
      。行為人以一行為觸犯組織犯罪防制條例第3條第1項後段
      之參與犯罪組織罪及刑法第339條之4第1項第2款之加重詐
      欺取財罪，於從一重之加重詐欺取財罪處斷而為科刑時，
      因所犯輕罪( 參與犯罪組織罪) 之刑罰以外之法律效果，
      即組織犯罪防制條例第3條第3項強制工作之規定，並未被
      重罪所吸收，仍應一併適用。然上開最高法院裁定亦認應
      視被告行為之嚴重性、表現之危險性、對於未來行為之期
      待性，以及所採措施與預防矯治目的所需程度，於有預防
      矯治其社會危險性之必要，且符合比例原則之範圍內，由
      法院依該條例第3條第3項規定宣告刑前強制工作，賦與法
      院就是否宣告強制工作一定之裁量權（最高法院刑事大法
      庭108年度台上大字第2306號裁定意旨參照）。本院審酌
      被告辛○○參與系爭犯罪組織之時間不長，且在系爭犯罪組
      織內位居下層地位，參與情節較屬輕微，復酌以被告辛○○
      非親自對告訴人實行詐騙，行為之嚴重性及表現之危險性
      非高，復經本院就其首次犯行量處重刑，透過刑罰之執行
      ，應可矯治並預防其再度危害社會，且無任何因遊蕩、懶
      惰成習而犯罪等之不良前案素行等，尚難認被告辛○○有何
      因需預防矯治其社會危險性必要而必需宣告強制工作之必
      要，爰不對被告辛○○為強制工作之諭知。
三、沒收部分：按犯罪所得，屬於犯罪行為人者，沒收之。但有
    特別規定者，依其規定；前二項之沒收，於全部或一部不能
    沒收或不宜執行沒收時，追徵其價額；犯罪所得已實際合法
    發還被害人者，不予宣告沒收或追徵，刑法第38條之1第1 
    項、第3項分別定有明文。另按「任何人都不得保有犯罪所
    得」為普世基本法律原則，犯罪所得之沒收、追繳或追徵，
    在於剝奪犯罪行為人之實際犯罪所得（原物或其替代價值利
    益），使其不能坐享犯罪之成果，以杜絕犯罪誘因，可謂對
    抗、防止經濟、貪瀆犯罪之重要刑事措施，性質上屬類似不
    當得利之衡平措施，著重所受利得之剝奪。然苟無犯罪所得
    ，自不生利得剝奪之問題，固不待言，至二人以上共同犯罪
    ，關於犯罪所得之沒收、追繳或追徵，應就各人所分得者為
    之。又所謂各人「所分得」，係指各人「對犯罪所得有事實
    上之處分權限」，法院應視具體個案之實際情形而為認定；
    倘若共同正犯各成員內部間，對於不法利得分配明確時，固
    應依各人實際分配所得沒收。至於，上揭共同正犯各成員有
    無犯罪所得、所得數額，係關於沒收、追繳或追徵標的犯罪
    所得範圍之認定，固非屬犯罪事實有無之認定，並不適用「
    嚴格證明法則」，無須證明至毫無合理懷疑之確信程度，應
    由事實審法院綜合卷證資料，依自由證明程序釋明其合理之
    依據以認定之（最高法院104年度第13次刑事庭會議決議、
    最高法院104年度台上字第3937號判決意旨參照）。查：
（一）扣案之門號0000000000號行動電話1支（含SIM卡1枚），
      為被告丙○○所有，且係其與被告辛○○、丁○○聯繫交付前揭
      臺灣銀行帳戶資料之用，業據被告丙○○供承在卷（見本院
      卷第461頁），為供其犯本案犯罪所用之物，爰依刑法第3
      8條第2 項前段之規定，宣告沒收之。
（二）被告辛○○交付前揭臺灣銀行帳戶之存摺、提款卡予被告丙○○時，有取得1萬元之對價，且被告辛○○有將臨櫃提領之4
      5萬元全數花用殆盡等情，為被告辛○○供稱在卷（見本院
      卷第119頁），是被告辛○○所取得之46萬元（1萬+45萬）
      ，均為被告辛○○犯本案之犯罪所得；又被告辛○○於本院11
      0年1月18日訊問程序時，業已當庭返還5萬元予告訴人乙
      節，有前揭訊問筆錄1份（見本院卷第138頁），是扣除已
      實際給付予告訴人之5萬元不予宣告沒收外，被告辛○○本
      案取得之犯罪所得41萬元（46萬元-5萬元），應依刑法第
      38條之1第1項前段、第3項之規定諭知沒收，於全部或一
      部不能沒收或不宜執行沒收時，追徵其價額。
（三）被告甲○○因本案犯罪，有獲取5,000元之報酬乙節，業據
      被告甲○○供承在卷（見本院卷第120頁、第469頁），為被
      告甲○○犯本案之犯罪所得，應依刑法第38條之1第1項前段
      、第3 項之規定諭知沒收，於全部或一部不能沒收或不宜
      執行沒收時，追徵其價額。
（四）至被告丙○○、丁○○就本案並未實際取得報酬等情，為被告
      丙○○、丁○○自承在卷（見本院卷第469頁），卷內亦無積
      極證據可資佐證被告丙○○、丁○○有實際取得報酬，既未有
      何犯罪所得，自無庸為沒收或追徵價額之諭知，併此敘明
      。
據上論斷，應依刑事訴訟法第299條第1項前段，組織犯罪防制條
例第3條第1項後段，洗錢防制法第2條第2款、第14條第1項、第1
6條第2項，刑法第11條、第28條、第339條之4第1項第2款、第55
條、第38條第2項前段、第38條之1第1項前段、第3項，刑法施行
法第1條之1，判決如主文。
本案經檢察官張富鈞提起公訴，檢察官劉倍移送併辦，檢察官戊○、己○○到庭執行職務。
中　　華　　民　　國　　110 　年　　12　　月　　30　　日
                  刑事第十五庭  審判長法　官  簡佩珺
                                      法  官  張雅涵
                                      法  官  鄭咏欣
以上正本證明與原本無異。
如不服本判決應於收受送達後20日內向本院提出上訴書狀，並應
敘述具體理由；其未敘述上訴之理由者，應於上訴期間屆滿後20
日內向本院補提理由書（均須按他造當事人之人數附繕本）「切
勿逕送上級法院」。
告訴人或被害人如不服判決，應備理由具狀向檢察官請求上訴，
上訴期間之計算，以檢察官收受判決正本之日起算。
　                              　　　書記官  陳玲誼
中　　華　　民　　國　　110 　年　　12　　月　　30　　日
附錄犯罪科刑法條：
組織犯罪防制條例第3條
發起、主持、操縱或指揮犯罪組織者，處3年以上10年以下有期
徒刑，得併科新臺幣1億元以下罰金；參與者，處6月以上5年以
下有期徒刑，得併科新臺幣1千萬元以下罰金。但參與情節輕微
者，得減輕或免除其刑。
具公務員或經選舉產生之公職人員之身分，犯前項之罪者，加重
其刑至二分之一。
犯第1項之罪者，應於刑之執行前，令入勞動場所，強制工作，
其期間為3年。
前項之強制工作，準用刑法第90條第2項但書、第3項及第98條第
2項、第3項規定。
以言語、舉動、文字或其他方法，明示或暗示其為犯罪組織之成
員，或與犯罪組織或其成員有關聯，而要求他人為下列行為之一
者，處3年以下有期徒刑，得併科新臺幣3百萬元以下罰金：
一、出售財產、商業組織之出資或股份或放棄經營權。
二、配合辦理都市更新重建之處理程序。
三、購買商品或支付勞務報酬。
四、履行債務或接受債務協商之內容。
前項犯罪組織，不以現存者為必要。
以第5項之行為，使人行無義務之事或妨害其行使權利者，亦同
。
第5項、第7項之未遂犯罰之。

洗錢防制法第2條
本法所稱洗錢，指下列行為：
一、意圖掩飾或隱匿特定犯罪所得來源，或使他人逃避刑事追訴
    ，而移轉或變更特定犯罪所得。
二、掩飾或隱匿特定犯罪所得之本質、來源、去向、所在、所有
    權、處分權或其他權益者。
三、收受、持有或使用他人之特定犯罪所得。

洗錢防制法第14條
有第二條各款所列洗錢行為者，處7年以下有期徒刑，併科新臺
幣5百萬元以下罰金。
前項之未遂犯罰之。
前二項情形，不得科以超過其特定犯罪所定最重本刑之刑。

中華民國刑法第339條之4
犯第339條詐欺罪而有下列情形之一者，處1年以上7年以下有期
徒刑，得併科1百萬元以下罰金：
一、冒用政府機關或公務員名義犯之。
二、三人以上共同犯之。
三、以廣播電視、電子通訊、網際網路或其他媒體等傳播工具，
    對公眾散布而犯之。
前項之未遂犯罰之。